臺灣桃園地方法院民事判決　九十二年度訴字第二○七四號
　　原　　　告　旭昇保全股份有限公司
　　法定代理人　丙○○
　　訴訟代理人　乙○○
　　被　　　告　甲○○
右當事人間請求損害賠償事件，於民國九十三年三月十五日辯論終結，本院判決如左
：
    主    文
原告之訴及其假執行之聲請均駁回。
訴訟費用由原告負擔。
    事    實
甲、原告方面：原告未於最後言詞辯論期日到庭，惟據其以前到庭及提出書狀所為之
    聲明及陳述略以：
壹、聲明：
一、被告應連帶給付原告新台幣（下同）六十四萬五千六百二十七元，及自民國九十
    二年十一月三十日起至清償日止，按年息百分之五計算之利息。
二、原告願供擔保請准宣告假執行。
貳、陳述：訴外人簡敏郎自九十一年八月十六日起受僱於原告公司，擔任坐落桃園縣
    蘆竹鄉○○路十七號至六十一號及南平路一號至九號之臻美社區總幹事一職，而
    被告係擔任簡敏郎前揭職務之保證人。嗣簡敏郎於九十二年六月間，假藉臻美社
    區召開住戶大會須籌備會議相關事宜，無暇返回原告公司對帳為由，陸續侵占臻
    美社區住戶所繳交之管理費、應支付予廠商之費用及零用金等多筆款項共六十四
    萬五千六百二十七元，案經台灣桃園地方法院檢察署檢察官以九十二年度偵字第
    一三○○○號偵結起訴在案。而依被告所簽立予原告公司之保證書約定：「：：
    被保證人在本公司任職期間：：如有竊盜、毀損、背信、侵占公款等不法之行為
    ：：保證人願對被保證人之行為所生之損害負一切連帶賠償責任：：」等語，是
    被告應與簡敏郎連帶賠償如訴之聲明所示之金額及其法定遲延利息。
參、證據：提出影本員工聘僱契約書、保證書、挪用管理費明細表、切結書、台灣桃
　　園地方法院檢察署檢察官九十二年度偵字第一三○○○號起訴書各一件為證。
乙、被告方面：
壹、聲明：駁回原告之訴。
貳、陳述：被告與簡敏郎係朋友關係，簡敏郎曾住在被告處所，其擅自將被告之身分
    證及土地、建物所有權狀取走影印，被告並不知情。系爭保證書上保證人之簽名
    ，並非被告所簽。
丙、本院依職權訊問證人簡敏郎。
    理    由
壹、本件原告經合法通知，無正當理由未於最後言詞辯論期日到場，核無民事訴訟法
    第三百八十六條所列各款情形，爰依被告之聲請，由其一造辯論而為判決。
貳、原告主張訴外人簡敏郎自九十一年八月十六日起受僱於原告公司擔任臻美社區總
    幹事，被告則擔任簡敏郎之職務保證人。嗣簡敏郎於九十二年六月間，假藉籌備
    召開臻美社區住戶大會相關事宜無暇返回原告公司對帳為由，陸續侵占臻美社區
    住戶所繳交之管理費、應付廠商之費用及零用金共六十四萬五千六百二十七元，
    案經台灣桃園地方法院檢察署檢察官以九十二年度偵字第一三○○○號偵結起訴
    。依被告簽立予原告公司之保證書約定：「：：被保證人在本公司任職期間：：
    如有竊盜、毀損、背信、侵占公款等不法之行為：：保證人願對被保證人之行為
    所生之損害負一切連帶賠償責任：：」等語，被告應與簡敏郎連帶賠償系爭遭侵
    占款項，為此提起本件訴訟等語。被告則以簡敏郎曾住在被告處所，其擅自將被
    告之身分證及土地、建物所有權狀取走影印，被告並不知情，系爭保證書上保證
    人之簽名，並非被告所簽等語置辯。
參、本件原告主張簡敏郎自九十一年八月十六日起受僱於原告公司擔任臻美社區總幹
    事，嗣簡敏郎於九十二年六月間，假藉籌備召開臻美社區住戶大會相關事宜無暇
    返回原告公司對帳為由，陸續侵占臻美社區住戶所繳交之管理費、應付廠商之費
    用及零用金共六十四萬五千六百二十七元，案經台灣桃園地方法院檢察署檢察官
    以九十二年度偵字第一三○○○號偵結起訴之事實，業據原告提出員工聘僱契約
    書、挪用管理費明細表、切結書、台灣桃園地方法院檢察署檢察官九十二年度偵
    字第一三○○號起訴書各一件為證，且為被告所不爭執，核與證人簡敏郎到庭結
    證：其確實有侵占如系爭挪用管理費明細表所示的六十四萬五千六百二十七元等
    語相符，自堪信原告此部分之主張為真實。
肆、原告又主張被告係擔任簡敏郎之職務保證人，依被告簽立之系爭保證書約定，應
    與簡敏郎連帶賠償系爭遭侵占之款項云云，則為被告所否認，辯稱：伊並未簽立
    系爭保證書，乃簡敏郎擅自取走影印伊之身分證及土地、建物所有權狀等語。按
    當事人主張有利於己之事實者，就其事實有舉證之責任，民事訴訟法第二百七十
    七條定有明文；且民事訴訟如係由原告主張權利者，應先由原告負舉證責任，若
    原告先不能舉證，以證實自己主張之事實為真實，則被告就其抗辯事實即令不能
    舉證，或其所舉證據尚有瑕疵，亦應駁回原告之請求，有最高法院十七年上字第
    九一七號判例可資參照。本件原告主張被告擔任簡敏郎之職務保證人乙節，既為
    被告所否認，依前開舉證責任分配原則，應由原告就此有利於己之事實負舉證之
    責，否則即應駁回其訴。經查原告主張被告擔任簡敏郎之職務保證人乙節，固據
    原告提出系爭保證書一件為證，惟被告已否認系爭保證書擔保人簽章欄上「甲○
    ○」之簽名係其本人所為，則原告主張被告同意擔任簡敏郎之連帶保證人乙節，
    顯非無疑。參以經本院依職權訊問簡敏郎有關系爭保證書之源由，證人簡敏郎證
    稱：系爭保證書是其所寫的，被告沒有看過，是其冒用被告的名義出具，因其當
    時住在被告處，趁被告不知道時將被告的身分證、土地及建物所有權狀資料拿去
    影印後，趕快放回去，當時其與被告是男女朋友關係等語（見本院九十三年三月
    十五日言詞辯論筆錄），再經本院命被告當庭書寫其姓名二十遍，經核被告當庭
    書寫姓名之字跡，與系爭保證書擔保人簽章、保證人姓名欄上「甲○○」之簽名
    ，不論就運筆、勾勒字形、習慣等書寫方式均明顯不同，此業經本院比對甚明。
    是綜合上情，足認系爭保證書應係簡敏郎冒用被告名義出具，則原告主張被告同
    意擔任簡敏郎之職務保證人云云，顯然無稽，並不可採。原告既未能證明系爭保
    證書係被告所出具，難認其已盡舉證之責，從而原告依系爭保證書約定，請求被
    告應與簡敏郎連帶給付系爭六十四萬五千六百二十七元，及自九十二年十一月三
    十日起至清償日止，按年息百分之五計算之利息，自無理由，應予駁回。
伍、本件原告之訴既經駁回，其假執行之聲請即失所依附，應併予駁回之。
據上論結，本件原告之訴為無理由，依民事訴訟法第七十八條，判決如主文。
中　　　華　　　民　　　國　　九十三　　年　　　三　　　月　　二十九　　日
                                臺灣桃園地方法院民事第三庭
~B法　　　官　林雯娟
右為正本係照原本作成
如對本判決上訴，須於判決送達後廿日內向本院提出上訴狀
中　　　華　　　民　　　國　　九十三　　年　　　三　　　月　　 十八　　 日
~B法院書記官　林韡婷
